# 房屋装修期间折旧问题

提问人：天之 蓝 2022 时间：2022-07-28 08:53:06
求助陈版主，自建房屋-员工宿舍 2018 年已经完工，在 2022 年 1 月份进行装修，该房屋在 2022 年 1 月份房屋账面价值是 200 万， 2022 年发生房屋装修 200 万；目前在装修期间的账务处理是否如下，（ 1 ）问题 1 ，装修期间，在 2022 年 1 月房屋账面价值 200 万转入在建工程，装修期间停止折旧，然后发生装修费一并计入在建工程？还是说装修期间房屋不转入在建工程，继续计提折旧，如果继续计提折旧，该折旧是计入在建工程还是计入管理费用？（ 2 ）问题 2 ，等装修完工，将房屋 200 万和装修 200 万的在建工程分别计入固定资产房屋和房屋-装修费，然后房屋按照剩余折旧年限摊销，房屋-装修按照房屋装修受益期间即 5 年折旧？请问是否可以按照上述处理？

回答人：chenyiwei
参阅：https://bbs.esnai.com/thread-5465484-1-1.html